【裁判字號】    95,訴,3181
【裁判日期】    951113
【裁判案由】    毒品危害防制條例
【裁判全文】
臺灣臺中地方法院刑事判決              95年度訴字第3181號
公  訴  人  臺灣臺中地方法院檢察署檢察官
被      告  乙○○
                      號
上列被告因違反毒品危害防制條例案件，經檢察官提起公訴（95
年度毒偵字第4229號），被告於本院行準備程序時，就被訴事實
為有罪之陳述，經受命法官聽取當事人意見後，由本院合議庭裁
定以簡式審判程序審理，判決如下：
    主    文
乙○○施用第一級毒品，累犯，處有期徒刑壹年。扣案之第一級
毒品海洛因壹包（毛重約零點肆公克）沒收銷燬之，注射針筒貳
支、吸管杓子壹支均沒收。
    犯罪事實及理由
一、本院認定之犯罪事實及證據、應適用之法條，除檢察官起訴
    書犯罪事實欄一、第1行至第3行關於「乙○○曾因麻藥、煙
    毒、竊盜等案件，分別經法院判處有期徒刑7 月、3年6月、
    10月，經定應執行刑4年6月，甫於民國94年 6月25日因縮短
    刑期執行完畢出監。」，應更正為「乙○○前曾於民國80年
    間因違反懲治盜匪條例案件，經法院判處有期徒刑 4年確定
    ，入監服刑後假釋出獄，復因案遭撤銷假釋，餘殘刑有期徒
    刑 1年10月又28日；又於83年間因違反肅清煙毒條例案件，
    經法院判處有期徒刑3年2月確定，於84年間因違反肅清煙毒
    條例、麻醉藥品管理條例、竊盜案件，經法院判處有期徒刑
    3年6 月、7月、10月，定應執行刑為有期徒刑4年6月確定，
    上開二案接續前開殘刑合併執行後，於94年 6月24日縮短刑
    期執行完畢。」外，其餘均引用該起訴書之記載（如附件）
    。
二、依刑事訴訟法第299條第1項前段、第273條之1第1項、第310
    條之2、第454條，毒品危害防制條例第10條第 1項、第18條
    第1項前段，刑法第11條、第47條第1項、第38條第1項第2款
    ，判決如主文。
三、如不服本判決，得於判決書送達之日起10日內，以書狀敘述
    理由，向本院提出上訴。
中    華    民    國    95    年    11    月    13    日
                  刑事第三庭    法  官  賴妙雲
上正本證明與原本無異。
如不服本判決，應於送達後十日內向本院提出上訴狀（須附繕
本），上訴於台灣高等法院台中分院。
                                書記官  孫曉鳳
中    華    民    國    95    年    11    月    13    日
附錄論罪科刑法條
毒品危害防制條例第十條第一項
第 10 條    施用第一級毒品者，處六月以上五年以下有期徒刑。
            施用第二級毒品者，處三年以下有期徒刑。
附件：
臺灣臺中地方法院檢察署檢察官起訴書                  息股
                                    95年度毒偵字第4229號
    被      告  乙○○  男  30歲（民國○○年○月○○日生）
                        住臺中縣大里市○○里○○路852巷6
                          弄16號
                          （現羈押於臺灣臺中看守所）
                        國民身分證統一編號：Ｚ000000000號
上列被告因違反毒品危害防制條例案件，已經偵查終結，認應該
提起公訴，茲將犯罪事實及證據並所犯法條分敘如下：
            犯罪事實
一、乙○○曾因麻藥、煙毒、竊盜等案件，分別經法院判處有期
    徒刑7月、3年6月、10月，經定應執行刑 4年6月，甫於民國
    94年 6月25日因縮短刑期執行完畢出監。又前因施用毒品案
    件，於89年間，經依臺灣苗栗地方法院裁定送強制戒治，於
    90 年 3月29日因停止其處分出監，並於90年6月25日期滿。
    然其猶無法戒絕毒癮，又於強制戒治執行完畢釋放後，於 5
    年內之95年 6月間，因施用第一級、第二級毒品案件，經本
    署檢察官以95年度毒偵字第2529號提起公訴，並由臺灣臺中
    地方法院以95年訴字第1973號判處應執行有期徒刑1年1月確
    定。詎其仍不知悔改，復基於反覆施用第一級毒品海洛因之
    犯意，自95年8月17日起至同年9月 6日20時許止，在臺中縣
    大里市○○路852巷6弄16號住處，施用第一級毒品海洛因多
    次。嗣為警於95年9月6日23時30分許，在臺中縣大里市○○
    路○段26號前盤檢查獲，並扣得第一級毒品海洛因1小包（含
    袋重0.4公克）、使用過之注射針筒 2支、吸管杓子1支等物
    。
二、案經臺中市警察局第五分局報告偵辦。
            證據並所犯法條
一、上揭犯罪事實，業據被告於偵訊中坦承不諱，且被告為警查
    獲當日所採集之尿液，經送詮昕科技股份有限公司檢驗，並
    以氣相層析質譜儀方式複驗確認，結果嗎啡類呈陽性反應，
    此有該公司出具之濫用藥物尿液檢驗報告 1紙在卷可憑。足
    認被告自白與事實相符，應堪採信。此外，復有查扣之被告
    所有供己施用之第一級毒品海洛因1小包（含袋重1.4公克）
    、使用過之注射針筒2支、吸管杓子1支等物可資佐證及被告
    刑案資料查註紀錄表與全國施用毒品案件紀錄表各 1份在卷
    足憑。綜上，被告在前次強制戒治執行完畢釋放後 5年內，
    曾再犯施用毒品案件，並經法院判刑確定，是被告前次所為
    之強制執行治療程序，顯未能收祛除毒癮之實效，參諸毒品
    危害防制條例第20條、第23條之立法理由，被告今再犯本件
    施用第一級毒品犯行，仍屬毒品危害防制條例所規範之「再
    犯」情形，依法應予追訴。綜此，被告再犯毒品危害防制條
    例第10條第1項之罪嫌，堪予認定。
二、核被告乙○○所為，係犯毒品危害防制條例第10條第 1項之
    罪嫌。本件被告所涉多次施用第一級毒品海洛因之犯行，本
    質上有反覆為同一行為之特質，具有集合犯之包括一罪之關
    係，應以一罪論。又被告前因麻藥、煙毒、竊盜等案件，分
    別經法院判處有期徒刑7月、3年6月、10月，經定應執行刑4
    年6月，甫於94年6月25日因縮短刑期執行完畢出監，有本署
    刑案資料查註紀錄表及法務部全國檢察官線上查詢刑案人犯
    在監所最新資料報表附卷可查。被告於刑之執行完畢後 5年
    內，故意再犯本件有期徒刑以上之罪，為累犯，請依刑法第
    47條第1項規定，加重其刑。扣案之第一級毒品海洛因1小包
    ，請依同條例第18條第 1項前段規定，宣告沒收銷燬之。扣
    案之使用過之注射針筒2支、吸管杓子1支等物，為被告所有
    且係供犯罪所用之物，請依法宣告沒收。
三、依毒品危害防制條例第23條第2項、刑事訴訟法第251條第 1
    項提起公訴。
    此  致
臺灣臺中地方法院
中    華    民    國    95    年    10    月    13    日
                          檢察官  甲  ○  ○
本件正本證明與原本無異
中    華    民    國    95    年    10    月    18    日
                          書記官  劉  炳  東


司法院資訊處製作；財團法人民間司法改革基金會備份。
